【裁判字號】    88,易,3943
【裁判日期】    890621
【裁判案由】    侵占
【裁判全文】
臺灣高雄地方法院刑事判決                        八十八年度易字第三九四三號
    公  訴  人  臺灣高雄地方法院檢察署檢察官
    被      告  乙○○
右列被告因侵占案件，經檢察官提起公訴（八十八年度偵字第一八一五七號），及移
送併案審理（八十八年度偵緝字第一一九七號），本院判決如左：
    主  文
乙○○連續意圖為自己不法之所有，而侵占自己持有他人之物，處有期徒刑參月。
    事  實
一、緣乙○○於民國八十六年六月二十八日，向甲○○承租車牌號碼ＺＡ一九七號營
    業小客車一輛，（嗣於八十六年八月十五日、同年十一月十日先後改承租車牌號
    碼依序為ＺＡ一八三、ＰＶ六九０之營業小客車），因於租車期間數度違規，未
    依法繳納罰款，甲○○乃於八十七年二月某日，交付新台幣（下同）七萬四千一
    百元予乙○○，委託乙○○向監理機關繳納罰款，詎乙○○竟基於意圖為自己不
    法之所有之概括犯意，將其持有之前開款項侵占入己，未依約繳納。又於八十七
    年五月二日，向茂順交通有限公司承租車牌號碼ＺＡ－五一五號營業用牌照，詎
    被告於承租該牌照後，即未依約向茂順交通有限公司繳付靠行費、燃料費、牌照
    稅費及保險費，且承前開同一之概括犯意，將其持有之營業牌照侵占入己，拒不
    返還。
二、案經甲○○、茂順交通有限公司訴由台灣高雄地方法院檢察署檢察官偵查起訴。
    理  由
一、訊據被告乙○○矢口否認有何侵占之犯行，辯稱：伊駕車違規所應繳納之罰款，
    係由甲○○先至監理機關繳納，再自伊薪資中扣除，甲○○並未交付上開款項予
    伊；伊已向茂順交通有限公司購得車牌號碼ＺＡ－五一五號之營業小客車，故伊
    當可使用該營業牌照，並未侵占云云。惟查，右揭事實，業據告訴人甲○○、茂
    順交通有限公司指訴綦詳，並有被告書立之保管契約書、高雄市計程車業契約書
    各一份附卷可稽，是被告所辯，顯係事後卸責之詞。本件事證明確，被告犯行洵
    堪認定。
二、核被告意圖為自己不法之所有，而侵占自己持有他人之物，所為係犯刑法第三百
    三十五條第一項之罪。被告先後二次侵占之犯行，時間緊接，所犯罪名相同，顯
    係出於概括之犯意為之，為連續犯，爰依刑法第五十六條之規定以一罪論，並加
    重其刑。爰審酌被告犯罪之動機、目的、所生危害、犯罪後業經告訴人甲○○表
    示不願追究；迄未與告訴人茂順交通有限公司和解償付損失等一切情狀，處如主
    文所示之刑，以資懲儆。
據上論斷，應依刑事訴訟法第二百九十九條第一項前段，刑法第五十六條、第三百三
十五條第一項，罰金罰鍰提高標準條例第一條前段，判決如主文。
本案經檢察官秦德進到庭執行職務。
中    華    民    國     八十九     年      六      月      二十一      日
                                  臺灣高雄地方法院刑事第七庭
                                      法  官  何  悅  芳
右正本證明與原本無異。
如不服本判決，應於判決送達後十日內，向本院提出上訴狀。
                                      書記官  吳  良  美
中    華    民    國     八十九     年      六      月      二十二      日
附錄本案論罪科刑法條全文：
刑法第三百三十五條第一項：意圖為自己或第三人不法之所有，而侵占自己持有他人
                          之物者，處五年以下有期徒刑、拘役或科或併科一千元
                          以下罰金。
        前項之未遂犯罰之。


司法院資訊處製作；財團法人民間司法改革基金會備份。
